【裁判字號】    90,交聲,76
【裁判日期】    900503
【裁判案由】    聲明異議
【裁判全文】
臺灣臺中地方法院交通事件事裁定                      九十年度交聲字第七六號
    原處分機關  交通部公路局台中區監理
    受 處 分人
    即 異 議人  甲○○○
右列受處分人因違反道路交通管理處罰條例案件，對於交通部公路局台中區監理所九
十年三月五日所為之處分（中監違車字第六０—000000000號裁決書），聲
明異議，本院裁定如左：
    主  文
異議駁回。
    理  由
一、原處分機關處分意旨略以：受處分人甲○○○所有車牌號碼ＦＥ－二一０二號自
    小自客車不依期限於八十九年七月十八日參加定期檢驗，且其未依指定應到案日
    期前到案，為此裁決受處分人罰鍰新台幣一千八百元，並註銷牌照等情。
二、聲明異議意旨則略以：受處分人住所因門牌整編，而未收到檢驗通知單，以致未
    於期限內參加汽車檢驗，有不可歸責之原因，為此聲明異議云云。
三、按汽車行車執照、拖車使用證應隨車攜帶，以備查驗；汽車檢驗應按指定日期將
    車輛駛往公路監理機關檢驗場所或指定地點接受檢驗；領有牌照之汽車，其出廠
    年份，自用小客車未滿三年者免予定期檢驗，三年以上未滿六年者，每年至少檢
    驗一次，六年以上者，每年至少檢驗二次，．．．汽車所有人應於指定日期前後
    一個月內持行照、新領牌照登記書向公路監理機關申請檢驗。道路交通安全規則
    第十二條、第三十六條、第四十四條第一項分別定有明文。又汽車所有人名稱、
    地址變更，均應向公路監理機關辦理登記，道路交通安全規則第二十三條第一項
    後段亦有明定。查，本件異議人之汽車行車執照指定日期為八十九年七月十八日
    ，法定檢驗日期為該指定日期前後一個月（即八十九年六月十八日至八十九年八
    月十七日止），自原處分機關舉發後仍未申請檢驗，已逾檢驗六個月等情，為異
    議人所不爭執，自堪信為真實。雖異議人辯稱：其住所因門牌整編，而未收到檢
    驗通知單，以致未於期限內參加汽車檢驗，有不可歸責之原因云云，然查，異議
    人之住所門牌整編，依前揭說明，自應向公路監理機關辦理登記，而異議人並未
    向依規定申辦，自有疏咎。況本件原處分機關依異議人之原址送達違反道路交通
    管理事件通知單時，因未能送達，而另以公示送達，將公告刊登於八十九年十二
    月二日新生報等情，有交通部公路局台中區監理所九十年四月二十四日九０中監
    五字第九０五二九二四號函在卷可稽。是受處分人所辯，尚難採信。從而，原處
    分機關以異議人逾期六個月未檢驗為由，裁決罰鍰新台幣一千八百元，並註銷牌
    照，並無不當。本件異議為無理由，應予駁回。
四、據上論斷，應依道路交通案件處理辦法第十九條，裁定如主文。
中    華    民    國      九十      年      五      月       三         日
                                臺灣臺中地方法院交通法庭
                                    法  官    張  國  華
右正本證明與原本無異。
如不服本裁定應於送達後五日內向本院提出抗告狀。
                                    書記官
中    華    民    國      九十      年      五      月       七         日


司法院資訊處製作；財團法人民間司法改革基金會備份。
